【裁判字號】    97,抗,974
【裁判日期】    970709
【裁判案由】    返還提存物
【裁判全文】
臺灣高等法院民事裁定                   97年度抗字第974號
抗  告  人  甲○○
            丙○○
            丁○○
                        樓
共同代理人  蔡欽源律師
            許文華律師
抗告人因與相對人乙○○間返還提存物事件，對於中華民國97年
4月30日臺灣臺北地方法院97年度聲字第1567號所為裁定，提起
抗告，本院裁定如下：
    主  文
抗告駁回。
抗告訴訟費用由抗告人負擔。
    理  由
一、按應供擔保之原因消滅，供擔保人證明受擔保利益人同意返
    還者，或訴訟終結後，供擔保人證明已定20日以上之期間，
    催告受擔保利益人行使權利而未行使者，或法院依供擔保人
    之聲請，通知受擔保利益人於一定期間內行使權利，並向法
    院為行使權利之證明而未證明者，法院應依供擔保人之聲請
    ，以裁定命返還其提存物或保證書，民事訴訟法第104條第1
    項定有明文，依同法第106條規定，於其他依法令供訴訟上
    之擔保者，亦準用之。
二、本件抗告人於原法院聲請意旨略以：抗告人因與相對人間返
    還價金等事件，曾依原法院96年度裁全字第1871號裁定，於
    同院96年度存字第1306號提存擔保金新台幣（下同）1,240
    萬元之彰化商業銀行北新分行無記名可轉讓定期存單後，聲
    請對相對人之財產實施假扣押強制執行程序（原法院96年度
    執全字第801號），嗣於民國97年2月18日具狀聲請撤回假扣
    押強制執行程序，並已於97年3月14日以台北信義郵局第234
    號存證信函定20日以上期間催告相對人就擔保金行使權利，
    相對人逾期未行使，依民事訴訟法第106條準用第104條第1
    項第3款規定聲請返還上開擔保金等語，有戶籍謄本、存證
    信函附卷可稽（見原法院卷第10至15頁），並經本院調取原
    法院96年度裁全字第1871號、96年度執全字第801號、96年
    度存字第1306號等卷宗核閱屬實。惟查，郵務機關送達掛號
    郵件至送達處所而不獲會晤應受送達人時，僅投遞招領通知
    於信箱內，該招領通知僅註明應於一定期限內前往某郵局領
    取掛號信件，縱相對人有收受該招領通知，然於前往郵局領
    取前，亦無法從招領通知得知該信件之種類及內容，自難認
    此時仍置於郵局待招領之存證信函，已置於相對人之支配範
    圍內，隨時可了解其內容之客觀狀態，而謂催告相對人行使
    權利之存證信函已達到相對人，是該催告之存證信函未合法
    送達相對人，不生催告效力。至於相對人設籍地址雖與存證
    信函寄送之處所相同，縱然曾收受原法院前核發之支付命令
    ，亦不能因此認抗告人對相對人之催告行使權利函件，到達
    相對人之支配範圍而居於可了解之地位。抗告意旨謂先前抗
    告人曾對相對人聲請發支付命令，並經相對人聲明異議，顯
    見相對人曾於戶籍地址收受抗告人聲請法院核發之支付命令
    。存證信函已於97年3月17、18日郵務員第一、二次按鈴投
    遞時，以及招領數日等，均已到達相對人之支配範圍，並使
    其居於隨時可了解之狀態，而生催告之效力，是上開存證信
    函應已合法送達等語，要無足取。綜上所述，抗告人既未合
    法催告相對人行使權利，原法院以抗告人之聲請不符法定要
    件，駁回其聲請，揆諸前開規定，核無不合。抗告意旨指摘
    原裁定不當，求予廢棄，並准其返還提存物之聲請，為無理
    由，應予駁回。
三、據上論結，本件抗告為無理由，爰裁定如主文。
中    華    民    國    97    年    7    月     9     日
                    民事第十一庭
                        審判長法  官  鄭雅萍
                              法  官  蘇芹英
                              法  官  徐福晉
正本係照原本作成。
本裁定除以適用法規顯有錯誤為理由，並經本院許可外，不得再
抗告。如提起再抗告，應於收受後10日內委任律師為訴訟代理人
向本院提出再抗告狀。並繳納再抗告費新台幣１千元。
中    華    民    國    97    年    7     月    10    日
                              書記官  黃瑞芬


司法院資訊處製作；財團法人民間司法改革基金會備份。
